---
title: "Regresión Logistica"
author: "Carlos Zelada"
date: "3/5/2017"
output: html_document
---


```{r,echo=FALSE, warning=FALSE, message=FALSE}
library(ISLR)
library(dplyr)
library(ggplot2)
```


## Regresión Logistica

### Odds
* Sea $p$ la probabilidad de éxito
* Sea $1-p$ la probabilidad de fracaso

$$\text{odds}=\frac{p}{1-p}$$

$$\begin{cases}
0<\text{Odds}<1 \text{ (Fracazo mas probable)} & \text{ si } p<1-p \\ 
\text{Odds}=1 \text{ (Probabilidad de Éxito y Fracazo iguales)}& \text{ si } p=1-p \\ 
\text{Odds}>1 \text{ (Éxito mas probable)}& \text{ si } p>1-p 
\end{cases}$$

```{r,echo=FALSE}
p<-seq(0,1,by=0.01)
plot(p,p/(1-p),type = "l")

```

Notar que $Odds \in (0,\infty)$ lo usaremos asi $\ln(Odds) \in (-\infty,\infty)$


```{r,echo=FALSE}
plot(p,log(p/(1-p)),type = "l")
```


## Regresión Lineal VRS Regresión Logistica
Utilizaremos como ejemplo el dataset `Default`
```{r}
names(Default)
```

```{r}
summary(Default)
```





```{r}
Default$coded_default <- ifelse(Default$default=="Yes",1,0)
Default %>% ggplot(aes(x=balance,y=coded_default))+
  geom_point(aes(col=Default$default))+
  geom_smooth(method = "lm")
```

```{r}
reg_fit <- lm(coded_default~balance,data = Default)
summary(reg_fit)$coefficients
```

```{r}
coef(reg_fit)
```



## Formulación de la regresión logistica

$$P(\text{default}=Yes | \text{ balance})$$

$$P(\text{default}=Yes | \text{ balance})=\beta_0+\beta_1\text{ balance}$$


$$P(X)=\beta_0+\beta_1\text{ X }$$

$$\begin{align*}
P(X)&=\beta_0+\beta_1X \ \\ 
 \ln{\frac{p}{1-p}}&=\beta_0+\beta_1X  \\ 
\frac{p}{1-p} &=e^{\beta_0+\beta_1X} \\
p &=e^{\beta_0+\beta_1X}(1-p) \\
p &=e^{\beta_0+\beta_1X}-pe^{\beta_0+\beta_1X} \\
p+pe^{\beta_0+\beta_1X} &=e^{\beta_0+\beta_1X} \\
p(1+e^{\beta_0+\beta_1X} )&=e^{\beta_0+\beta_1X} \\
p&=\frac{ e^{\beta_0+\beta_1X} }{1+e^{\beta_0+\beta_1X} } 
\end{align*}$$


```{r}
logit_reg <- glm(default~balance,data = Default,family = "binomial")
summary(logit_reg)$coefficients
```

```{r}
coef(logit_reg)
```

entonces esto lo podemos interpretar de la siguiente forma,
$$\ln{\text{Odds}}=\beta_0+\beta_1 \text{ balance}$$
donde $\beta_0=$ `r coef(logit_reg)[1]` y $\beta_1=$ `r coef(logit_reg)[2]`. 

```{r,echo=FALSE}
beta0<-coef(logit_reg)[1]
beta1<-coef(logit_reg)[2]
beta0<-round(beta0,4)
beta1<-round(beta1,4)
```


$$
\begin{align*}
\ln{\text{Odds}}&=`r beta0`+`r beta1` \text{ balance} \\ 
\text{Odds}&=e^{`r beta0`+`r beta1` \text{ balance}} \\
p &= \frac{e^{`r beta0`+`r beta1` \text{ balance}}}{1+e^{`r beta0`+`r beta1` \text{ balance}}}
\end{align*}
$$

```{r}
p<-exp(beta0+beta1*Default$balance)/(1+exp(beta0+beta1*Default$balance) )
plot(Default$balance,p)
```

```{r}
prob_default <- function(balance,beta0,beta1){
  p<-exp(beta0+beta1*balance)/(1+exp(beta0+beta1*balance) )
  return(as.numeric(p))
}

prob_default(1900,beta0,beta1)
```

```{r}
new_balance <- seq(500,3000,by=150)
data.frame(default=new_balance,
           prob=round(sapply(new_balance,
                             "prob_default",
                             beta0=beta0,
                             beta1=beta1), 
                      4)
           )
```

## Interpretación de los coeficientes

```{r}
summary(logit_reg)$coefficients
```

```{r}
round(exp(cbind(coef=coef(logit_reg), confint(logit_reg)  )),6)
```


```{r}
logit_reg2 <- glm(default~scale(balance),data = Default,family = "binomial")
round(exp(cbind(coef=coef(logit_reg2), confint(logit_reg2)  )),6)
```

```{r}
summary(logit_reg2)$coefficients
```

```{r}
logit_reg3 <- glm(default~ scale(balance) + student, data = Default , family = "binomial") 
summary(logit_reg3)$coefficients %>% round(10)
```



